---
title: "Latihan5_123190044"
author: "Alifia Rahma De Anissa"
date: "10/27/2021"
output: pdf_document
---


```{r setup, include=FALSE}
library(dslabs)
data("murders")
str(murders)
```

## Nomor 1
Fungsi nchar dapat digunakan untuk menghitung jumlah karakter dari suatu vektor karakter.Buatlah satu baris kode yang akan menyimpan hasil komputasi pada variabel ‘new_names’dan berisi singkatan nama negara ketika jumlah karakternya lebih dari 8 karakter.


```{r}
hitungchar <- nchar(murders$state)
new_names <- ifelse(hitungchar <= 8, murders$abb,'')
new_names
```

## Nomor 2

Buat fungsi sum_n yang dapat digunakan untuk menghitung jumlah bilangan bulat dari 1 hingga n. Gunakan pula fungsi ini untuk menentukan jumlah bilangan bulat dari 1 hingga 5.000.

```{r}
x <- 8
avg <- function(x, arithmetic = TRUE){
n <- length(x)
ifelse(arithmetic, sum(x)/n, prod(x)^(1/n))
}
w <- avg(x, arithmetic = TRUE)
w
```

## Nomor 3

Buat fungsi compute_s_n yang dapat digunakan untuk menghitung jumlah Sn = 1
2
+ 22
+ 32
+. . . n
2
. Tampilkan hasil penjumlahan ketika n = 10.

```{r}
compute_s_n <- function(n){
x <- 12:n
sum(x*x)
}

x <- compute_s_n(10)
x

```

## Nomor 4

Buat vektor numerik kosong dengan nama: s_n dengan ukuran:25 menggunakan s_n <-
vector ("numeric", 25).Simpan di hasil komputasi S1, S2,. . . S25 menggunakan FOR-LOOP.

```{r}
s_n <- vector ("numeric", 25)
for(i in 1:25){
  print("S") 
  print (i)
}
s_n

```

## Nomor 5

Ulangi langkah pada soal no. 4 dan gunakan fugsi sapply.

```{r}
s_n <- vector ("numeric", 25)
for(i in 1:25){
  print("S") 
  print (i)
}
```