---
title: "Latihan 6"
author: "Alifia Rahma De Anissa"
date: "11/10/2021"
output: pdf_document
---


```{r setup, include=FALSE}
knitr::opts_chunk$set(echo = TRUE)
```

## 1

Gunakan as_tibble untuk mengkonversi tabel dataset “US murders” dalam bentuk tibble
dan simpan dalam objek baru bernama ‘murders_tibble’. 

```{r}
library(dslabs)
data("murders")
murders
library(tidyverse)
murders_tibble <- as_tibble(murders)
murders_tibble
```

## 2

Gunakan fungsi group_by untuk mengkonversi dataset “US murders” menjadi sebuah tibble
yang dikelompokkan berdasarkan ‘region’. 

```{r}
murders %>% group_by(region)
```

## 3

Tulis script tidyverse yang menghasilkan output yang sama dengan perintah berikut:

```{r}
exp(mean(log(murders$population)))

murders %>% pull(population) %>% log %>% mean %>% exp
```
## 4

Gunakan map_df untuk membuat data frame yang terdiri dari tiga kolom: ‘n’, ‘s_n’, dan
‘s_n_2’. Kolom pertama harus berisi angka 1 hingga 100. Kolom kedua dan ketiga masing-masing harus berisi penjumlahan 1 hingga n, dimana n menyatakan jumlah baris. 


```{r}

library(purrr)

compute_s_n <- function(n){
 x <- 1:n
 tibble(n, s_n = sum(x), s_n_2 = sum(x))
} 
n <- 1:100
s_n <- map_df(n, compute_s_n)
s_n

```


